臺灣屏東地方法院刑事判決　　　　　　　　　　　　　九十一年度易緝字第一號
　　公　訴　人　臺灣屏東地方法院檢察署檢察官
　　被　　　告　甲○○
右列被告因詐欺案件，經檢察官提起公訴（九十年度偵緝字第四一號），本院判決如
左：
    主  文
甲○○共同意圖為自己不法之所有，以詐術使人將本人之物交付，累犯，處有期徒刑
陸月，如易科罰金，以參佰元折算壹日。
    事  實
一、甲○○曾於八十二年間因賭博案件，經台灣高等法院判處有期徒刑五月，於八十
    五年二月一日因易科罰金而執行完畢，仍不悔悟，意圖為自己不法之所有，於民
    國八十九年四月二十八日十六時許，夥同與其有犯意聯絡之二名姓名年籍不詳之
    成年男子（代號Ａ、Ｂ），在屏東縣東港鎮華僑市場前，推由甲○○擺設玩具瓷
    器供人以籐圈投擲之攤位，另兩名姓名年籍不詳之成年男子則佯裝顧客，在該攤
    位投擲籐圈，先由其中一名善於投擲之Ａ男子投擲籐圈，每次投擲均會中圈，另
    一名Ｂ男子則聳恿當時在場觀看之乙○○○與之對賭，佯稱若Ａ男子籐圈拋出後
    落下時套住瓷器，則乙○○○可自Ｂ男子處贏得獎金新台幣（下同）五千元，若
    未圈中，乙○○○須賠付Ｂ男子一萬元，乙○○○因見Ａ男子屢投屢中，因而陷
    於錯誤，誤信Ｂ男子之言而應允，該Ａ男子投擲籐圈之男子隨即佯裝多次投擲均
    不中，Ｂ男子即向乙○○○稱其輸了三萬元，並要求乙○○○返家取出三萬元來
    賠付，後來乙○○○事後發覺有異，始知受騙而報警處理。
二、案經乙○○○訴由屏東縣警察局東港分局報請台灣屏東地方法院檢察署檢察官偵
    查起訴，甲○○審理時逃匿，經本院發布通緝後，始於九十一年二月六日為警逮
    捕歸案。
    理  由
一、訊據被告甲○○矢口否認有詐欺犯行，辯稱：我不認識該二名男子，我有告訴他
    們，我跟他們沒有關係，我也沒有抽頭，是告訴人與他們對賭等語。經查：被告
    如何於上開時、地與二名年籍姓名不詳之男子共同施用詐術，使告訴人乙○○○
    陷於錯誤，因而交付三萬元之事實，業據告訴人乙○○○於警偵訊及本院審理時
    指訴甚詳（見八十九年六月十一日警訊筆錄、偵查卷第十頁反面、本院九十年五
    月四日訊問筆錄），核與證人林麵於警偵訊及本院審理時證述之情節相符（見八
    十九年六月十一日警訊筆錄、偵查卷第十一頁、本院九十年五月十四日訊問筆錄
    ），被告於本院審理時供稱：我有擺攤位，我是第一天擺設，只擺一天，之後我
    就沒有在該地擺設攤位，也沒有在其他地方擺設攤位，玩一次三十元，二次五十
    元，一次有三十個圈圈，有客人在打賭，打賭的人有男有女，有很多人在打賭，
    他們打賭的方式是如果套中，錢就歸套中的人所有，若沒有套中，錢就歸對方所
    有，他們的金額我不清楚，我是借他們玩，連套圈圈我都沒有收錢，我沒有分紅
    也沒有抽頭，我只是單純借給他們玩等語（見本院九十一年二月二十六日訊問筆
    錄），被告既擺設攤位營業，何以會將籐圈無償借予不相識且毫不相干之他人？
    顯違常情，且被告擺設此等攤位除須購買相當數量之玩具、瓷器等物品以充當獎
    品外，並須訂製籐圈，竟只擺設一天後即未再擺設攤位，亦與常情不符，被告前
    開所辯顯係卸責之詞，實無可採，本件事證明確，被告犯行堪以認定。
二、核被告甲○○所為，係犯刑法第三百三十九條第一項之詐欺取財罪。被告與前開
    二名不詳姓名年籍之成年男子間有犯意之聯絡，行為之分擔，均為共同正犯。又
    被告曾因賭博案件，經台灣高等法院判處有期徒刑五月，於八十五年二月一日執
    行完畢，有台灣屏東地方法院檢察署刑案資料查註紀錄表及台灣高等法院被告全
    國前案記錄表各一份在卷可參，其於執行完畢後五年以內再犯有期徒刑以上之罪
    ，為累犯，應依刑法第四十七條之規定加重其刑。爰審酌被告素行、犯罪動機、
    目的、手段、所生危害、所得財物及犯後態度等一切情狀，量處如主文所示之刑
    ，並諭知易科罰金之折算標準。
三、又被告行為後，刑法第四十一條業於九十年一月十日修正公布，同年一月十二日
    生效，修正後之刑法第四十一條第一項前段規定：犯最重本刑五年以下有期徒刑
    以下之罪，而受六個月以下有期徒刑或拘役之宣告，因身體、教育、職業、家庭
    或其他正當事由，執行顯有困難者，得以一元以上三元以下折算一日。此與原先
    之刑法第四十一條規定已有不同，本件前後相較，自以修正後得易科罰金之規定
    ，對行為人較為有利，依刑法第二條第一項前段之規定，自應適用修正後之刑法
    第四十一條第一項前段之規定，諭知易科罰金及其折算之標準，併予敘明。
據上論斷，應依刑事訴訟法第二百九十九條第一項前段，刑法第二條第一項前段、第
二十八條、第三百三十九條第一項、第四十七條、第四十一條第一項前段，罰金罰鍰
提高標準條例第一條前段、第二條，判決如主文。
本案經檢察官許英輝到庭執行職務。
中      華      民      國      九十一      年      四      月   十一   日
                                        臺灣屏東地方法院刑事第三庭
                                            審判長法  官  黃國永
                                                  法  官  陳姵君
                                                  法  官  余德正
右正本證明與原本無異。
如不服本判決應於收受本判決後送達後十日內向本院提出上訴書狀，其未敘述上訴理
由者，並得於提起上訴後十日內向本院補提理由書狀（均須按他造當事人之人數附繕
本 ）「切勿逕送上級法院」
                                                  書記官  曾文玲
中      華      民      國      九十一      年      四      月   十一   日
附錄法條：
刑法第三百三十九條第一項
意圖為自己或第三人不法之所有，以詐術使人將本人或第三人之物交付者，處五年以
下有期徒刑、拘役或科或併科一千元以下罰金。
